【裁判字號】    89,交易,497
【裁判日期】    891212
【裁判案由】    公共危險等
【裁判全文】
臺灣桃園地方法院刑事判決                        八十九年度交易字第四九七號
    公訴人  臺灣桃園地方法院檢察署檢察官
    被  告  丙○○
右列被告因公共危險等案件，經檢察官提起公訴（八十九年度偵字第一五五五三號）
，本院判決如左：
        主  文
丙○○服用酒類，不能安全駕駛動力交通工具而駕駛，處有期徒刑參月，如易科罰金
以參佰元折算壹日。又因過失傷害人，處有期徒刑參月，如易科罰金以參佰元折算壹
日。應執行有期徒刑肆月，如易科罰金以參佰元折算壹日。
        事  實
一、丙○○明知未經考取自用小客車之駕駛執照，不得駕駛自用小客車，且飲酒後吐
    氣所含酒精成份超過每公升零點二五毫克時，亦不得駕車，竟於民國（下同）八
    十九年十月六日凌晨五時四十五分許服用酒類後，且其吐氣所含酒精成份已高達
    每公升一點二毫克，而不能安全駕駛動力交通工具時，仍駕駛Ｂ７─２８０５號
    自用小客車之動力交通工具，沿桃園縣桃園市○○路，由大廟往路尾方向行駛，
    在行經上開路段與三民路之交岔路口處時，應注意汽車行駛時，駕駛人應注意車
    前狀況，並隨時採取必要之安全措施，且按諸當時之天候、光線、號誌、路況等
    一切情況，復無丙○○不能注意之情形，竟疏未注意在上開設有行人穿越道之交
    岔路口前方五公尺處，適有亦惟違規穿越馬路之行人甲○○正在徒步通過，而以
    上開自用小客車之車頭處撞及行人甲○○彈起後掉落倒地，致甲○○因之受有頭
    部外傷併頭皮撕裂傷及胸部挫傷等傷害。嗣丙○○於警員乙○○到場處理發覺上
    情前，主動對之陳述上開肇事經過，並於事後接受本院之審理。
二、案經丙○○自首及甲○○訴由桃園縣警察局桃園分局報請臺灣桃園地方法院檢察
    署檢察官偵查起訴。
        理  由
一、右揭事實業據被告丙○○迭次於警、偵訊中及本院審理時坦承不諱，核與告訴人
    甲○○指訴之情節相符，復有道路交通事故調查報告表乙紙、測試觀察記錄表乙
    紙、現場肇事照片二紙及告訴人甲○○所提出診斷證明書乙紙，在卷可稽，足堪
    認定。又按「行車前應注意駕駛執照應攜帶」、「汽車駕駛人飲酒後其吐氣所含
    酒精成份超過每公升零點二五毫克以上，不得駕車」、「汽車行駛時，駕駛人應
    注意車前狀況，並隨時採取必要之安全措施」，道路交通安全規則第八十九條第
    二款、第一百十四條第二款、第九十四條第三項定有明文，被告於右揭時地駕駛
    上開自用小客車前，並無自用小客車之駕駛執照，且其已先行飲酒，其吐氣所含
    酒精成份更達每公升一點二毫克，而不能安全駕駛動力交通工具，不得駕車，竟
    仍違規駕駛上開自用小客車之動力交通工具，再按諸當時之天候、光線、號誌、
    路況等一切情況，復無被告不能注意之情形，竟疏未注意在上開設有行人穿越道
    之交岔路口前方五公尺處，適有行人即告訴人甲○○正在徒步通過，而以上開自
    用小客車之車頭處撞及行人即告訴人甲○○彈起後掉落倒地，致告訴人甲○○因
    之受有頭部外傷併頭皮撕裂傷及胸部挫傷等傷害，則被告對告訴人甲○○所受上
    述傷害之結果，顯有過失責任，且其間亦存有相當因果關係，至為灼然。雖告訴
    人甲○○於右揭時地在設有行人穿越道之上開交岔路口前方五公尺處違規穿越馬
    路，致遭被告駕駛上開自用小客車撞及肇事，而對其本人所受上述傷害之結果，
    亦屬同有過失責任存在，惟此亦不足影響本院對被告上開過失責任之認定，至為
    顯然。另告訴人甲○○於本院審理時矢口否認其有穿越上開馬路而遭撞及云云，
    惟上開交岔路口係設有行人穿越道，且告訴人甲○○遭撞及倒地之位置亦係在距
    路口處五公尺之車道中央處等情，不僅業據被告於本院審理時供述明確，且亦核
    與上開道路交通事故調查報告表所載內容相符，而堪認定，則告訴人甲○○顯係
    在違規穿越上開馬路時，在行至上開車道中央處遭被告所駕駛上開自用小客車撞
    及肇事乙節，應堪認定，有如上述，而非沿中正路路旁行走時遭被告所駕駛上開
    自用小客車自後撞及肇事云云，則告訴人甲○○此部分所述，顯係事後卸責之詞
    ，尚不足採信，附此敘明。被告犯行已臻明確，應予依法論科。
二、核被告所為，係犯刑法第一百八十五條之三之服用酒類，不能安全駕駛動力交通
    工具而駕駛罪及第二百八十四條第一項前段之過失傷害罪。被告所犯上開二罪間
    ，其犯意各別，要件不同，應予分論併罰。被告於肇事後警員乙○○到場處理查
    覺上情前，已主動向警員乙○○陳述上開肇事經過乙情，業據被告供述明確，核
    與證人即警員乙○○到院供述情節相符，應堪採信，且被告復於事後接受本院之
    審理，已符刑法第六十二條前段規定自首之要件，應依同條規定減輕其刑。又被
    告無照駕駛上開自用小客車，且酒醉駕車因而致告訴人甲○○受傷（即過失傷害
    部分犯行），應依道路交通管理處罰條例第八十六條第一項規定加重其刑，並依
    法先加後減之。爰審酌被告明知其當時並無駕駛執照，且其已飲酒吐氣所含酒精
    成份超過每公升零點二五毫克以上，已不能安全駕駛動力交通工具，不得駕車，
    竟仍違規駕駛上開自用小客車，並疏未注意車前狀況，而撞及行人即告訴人甲○○肇事，致告訴人甲○○因之受有上述傷害之結果，已損及告訴人甲○○之權益
    及被告犯罪後之態度等一切情狀，量處如主文所示之刑，定其應執行之刑，並均
    諭知易科罰金之折算標準，以資儆懲。
據上論斷，應依刑事訴訟法第二百九十九條第一項前段，刑法第一百八十五條之三、
第二百八十四條第一項前段、第六十二條前段、第五十一條第五款、第四十一條，道
路交通管理處罰條例第八十六條第一項，罰金罰鍰提高標準條例第一條前段、第二項
，判決如主文。
本案經檢察官魏雯祈到庭執行職務。
中      華      民      國      八十九    年    十二    月    十二    日
                          臺灣桃園地方法院交通法庭
                              法  官  林 晏 鵬
右正本證明與原本無異。
如不服本判決，應於判決送達後十日內向本院提出上訴狀( 應附繕本 )，上訴於
臺灣高等法院。
                               書記官  張 雅 慧
中        華        民        國   八十九   年   十二   月    十三    日
附論罪科刑依據之法條：刑法第一百八十五條之三、第二百八十四條
刑法第一百八十五條之三
服用毒品、麻醉藥品、酒類或其他相關之物、不能安全駕駛動力交通工具而駕駛者，
處一年以下有期徒刑、拘役或三萬元以下罰金。
刑法第二百八十四條
因過失傷害人者，處六月以下有期徒刑、拘役或五百元以下罰金。致重傷者，處一年
以下有期徒刑、拘役或五百元下罰金。
從事業務之人，因業務之過失傷害人者，處一年以下有期徒刑、拘役或一千元以下罰
金。致重傷者，處三年以下有期徒刑、拘役或二千元以下罰金。


司法院資訊處製作；財團法人民間司法改革基金會備份。
